臺灣高等法院刑事裁定
110年度聲字第3474號
聲  請  人  臺灣高等檢察署檢察官
受  刑  人  袁彩恩（原名袁伃萍、袁曉雙）




上列聲請人因受刑人數罪併罰有二裁判以上，聲請定其應執行之
刑（聲請案號：臺灣高等檢察署110年度執聲字第1550號），本
院裁定如下：
    主  文
袁彩恩所犯如附表所示各罪所處之刑，應執行有期徒刑壹年玖月
。
    理  由
一、聲請意旨略以：受刑人袁彩恩因詐欺罪等數罪，先後經判決
    確定如附表，應依刑法第53條、第51條第5款、第50條第1項
    第3款、第2項規定，定其應執行之刑，爰依刑事訴訟法第47
    7條第1項聲請裁定等語。
二、按裁判確定前犯數罪者，併合處罰之，而數罪併罰有二以上
    裁判者，應定其應執行之刑，其宣告多數有期徒刑者，於各
    刑中之最長期以上，各刑合併之刑期以下，定其刑期，但不
    得逾30年，刑法第50條、第51條第5 款、第53條分別定有明
    文。刑法第50條規定為：「裁判確定前犯數罪者，併合處罰
    之。但有下列情形之一者，不在此限：一、得易科罰金之罪
    與不得易科罰金之罪。二、得易科罰金之罪與不得易服社會
    勞動之罪。三、得易服社會勞動之罪與不得易科罰金之罪。
    四、得易服社會勞動之罪與不得易服社會勞動之罪。（第一
    項）」、「前項但書情形，受刑人請求檢察官聲請定應執行
    刑者，依第51條規定定之。（第二項）」，對於裁判前犯數
    罪，而有該條第1 項但書各款所列情形，除受刑人請求檢察
    官聲請定應執行刑者外，不得併合處罰。是依上開規定，於
    裁判前所犯數罪兼有得易服社會勞動之罪與不得易科罰金之
    罪時，是否依刑法第51條定應執行刑，繫乎受刑人請求與否
    ，而非不問受刑人利益與意願，一律併合處罰。次按刑事訴
    訟法第370條第2項、第3項，已針對第二審上訴案件之定應
    執行之刑，明定有不利益變更禁止原則之適用，於分屬不同
    案件之數罪併罰有應更定執行刑者，本於同為定刑裁定應為
    相同處理之原則，法院於裁定定應執行之刑時，自仍應有不
    利益變更禁止原則法理之考量，亦即另定之執行刑，其裁量
    所定之刑期，不得較重於前定之執行刑加計後裁判宣告之刑
    之總和，否則即與法律秩序理念及法律目的之內部界限有違
    （最高法院103年度第14次刑事庭決議及最高法院93年度台
    非字第192號判決意旨參照）。
三、經查：本件受刑人袁彩恩因詐欺等數罪，經法院判決確定如
    附表所示之刑，又附表編號3所示之罪得易服社會勞動，與
    編號1至2所示之罪不得易科罰金，依刑法第50條第1項但書
    規定，本不得併合處罰，惟經受刑人請求檢察官聲請定其應
    執行刑，此有受刑人於民國110年8月24日親筆簽名之執行筆
    錄附卷（本院卷第11～12頁）可稽，合於刑法第50條第2項規
    定，是檢察官依受刑人請求而聲請定其應執行刑，本院審核
    認其聲請為正當。再者，受刑人所犯附表編號1至2所示之罪
    ，前經本院108年度原上訴字第144號判決定應執行有期徒刑
    1年6月確定，有本院前案紀錄表附卷可稽，則參照前揭說明
    ，本院就附表所示各罪再定應執行刑時，自應受上開判決所
    定應執行刑加計其他裁判所處刑期之內部界限所拘束。本院
    參酌受刑人陳述之意見後（本院卷第87頁），爰依前揭法條
    規定及實務見解，並參酌上開各罪宣告刑總和上限、各刑中
    最長期，審酌受刑人犯罪情節及行為次數，就其所犯前揭各
    罪為整體非難評價，定如主文所示之應執行刑。
據上論斷，應依刑事訴訟法第477條第1項，刑法第53條、第51條
第5款、第50條第1項但書第3款、第2項，裁定如主文。
中　　華　　民　　國　　110 　年　　9 　　月　　27　　日
                  刑事第七庭    審判長法　官  孫惠琳
                                      法　官  連雅婷
                                      法　官  張育彰
以上正本證明與原本無異。
如不服本裁定，應於收受送達後5 日內向本院提出抗告狀。
                                      書記官  蔡麗春
中　　華　　民　　國　　110 　年　　9 　　月　　27　　日

附表：
編　　　號  1 2 3 罪　　　名  詐欺 詐欺 詐欺 宣　告　刑  有期徒刑1年4月 有期徒刑8月 有期徒刑6月 犯罪日期  103/10/19 103/10/28 103/12/10- 103/12/18 偵查(自訴)機關年度案號  臺灣桃園地方檢察署103年度偵字第26382號、104年度偵字第6553號、第6552號 臺灣桃園地方檢察署103年度偵字第26382號、104年度偵字第6553號、第6552號 臺灣桃園地方檢察署103年度偵字第26382號、104年度偵字第6553號、第6552號 最　後 事實審 法院 本院 本院 本院  案號 108年度原上訴字第144號 108年度原上訴字第144號 108年度原上訴字第144號  判決日期 109/06/11 109/06/11 109/06/11 確　定 判　決 法院 最高法院 最高法院 最高法院  案號 109年度台上字第4469號 109年度台上字第4469號 109年度台上字第4469號  判決 確定 日期 109/10/28 109/10/28 109/10/28 是否為得易服社會勞動之案件  否 否 否 （得社會勞動） 備註  1.經本院108年度原上訴字第144號判決定應執行有期徒刑1年6月 2.桃園地檢109年度執字第18925號開立指揮書110.8.24-112.2.23  桃園地檢109年度執字第18926號開立指揮書112.2.24-112.8.23